Minutes et répertoires du notaire Jacques I CHARLES, janvier 1624 - 27 avril 1630 (étude XVIII)
Archives nationales
- Minutes de Jacques I CHARLES, 5 avril 1590 - 14 avril 1652; MC/ET/XVIII/227 - MC/ET/XVIII/261
  - Minutes. 1630, janvier - juin, janvier - juin 1630; MC/ET/XVIII/247; registre. Document détérioré.
    - FENDRON (Charles) gagne-denier, demeurant rue de Lourcines § Bail à Charles FENDRON par Jean LEFEBVRE, d'une maison rue de Lourcines, pour 3 ans et moyennant 84 lts de loyer annuel., 7 février 1630; MC/ET/XVIII/247; CXXVII
      bail; Fendron, Charles; Lefèbvre, Jean
    - VIGUÉ (Sanson) gagne-denier, demeurant rue Saint-Victor § Contrat de mariage entre Sanson VIGUÉ et Marguerite MOULIN, fille majeure de feu Nicolas MOULIN, Potier d'étain[demeurant à Charly. sur Marne] à Charles. S. Marie., 8 février 1630; MC/ET/XVIII/247; CXXVIII
      contrat de mariage; Vigué, Sanson; Moulin, Marguerite; Moulin, Nicolas
    - VERET (Thomas) maître vinaigrier, demeurant rue Saint-Denis § Contrat de mariage entre Thomas VERET et Barbe BOURGAULT.[ ) demeurant rue Saint-Victor], 10 février 1630; MC/ET/XVIII/247; CXLIII
      contrat de mariage; Veret, Thomas; Bourgault, Barbe
    - DEVERDUN (Guillaume) Greffier des bâtiments du roi, tuteur des enfants mineurs de feu N.H. Guillaume (sic) DEVERDUN § Quittance à Guillaume DEVERDUN par Pierre LE CARPENTIER[écuyer, Sieur d'Espmeville, demeurant rue de Grenelle] d'une somme de 450 lts, en échange de plusieurs tableaux religieux sur albâtre remis par Vincent DEPAUL, et en exécution d'une sentence rendue au Châtelet le 23 novembre 1629, 12 février 1630; MC/ET/XVIII/247; II/C/XVI
      échange; quittance; Deverdun, Guillaume; écuyer, Sieur d'Espmeville, demeurant rue de Grenelle
    - COURTIAL (Barthélemy) Soldat au Régiment des gardes de la Compagnie de M. de MALICY, capitaine, présent au faubourg Saint-Marcel § Dépôt du testament de Barthélemy COURTIAL, 14 février 1630; MC/ET/XVIII/247; CXLVI
      testament; Courtial, Barthélemy
    - THOUROUDE (François) maître serrurier, demeurant rue de Bièvre § Constitution par. .. et par Barbe MAY, sa femme, d'une rente de 18 lts 15 s. Tournois à Jean BRETON, marchand et maître pâtissier oublier,[ demeurant rue Saint-Victor] moyennant une somme de 300 lts., 15 février 1630; MC/ET/XVIII/247; CXXX
      constitution de rente; Thouroude, François; Breton, Jean
    - CAILLETEAU (Guillaume) charpentier, demeurant rue du Pot-de-fer. § Désistement par. .. de plainte par paroles infurieuses proferées par Jean FERET, René GROIART et Louis LAMBERT., 17 février 1630; MC/ET/XVIII/247; CLXXIX
      Cailleteau, Guillaume
    - LE GAY (Nicolas) menuisier demeurant rue de Lourcine § Mise par. .. en apprentissage, de son fils Jean avec Pierre LABONNE, maître tissutier urbannier., 18 février 1630; MC/ET/XVIII/247; CLXXXIII
      contrat d'apprentissage; Le gay, Nicolas
    - DUPUIS (Noël) chevaucheur des écuries du roi, demeurant à Villejuif § Inventaire après le décès de Noël DUPUIS, à la requête de Jacques DUPUY, chirurgien,[ du duc de Longuille] absent en présence de Jean, Antoine et Geneviève DUPUIS, enfants de Noël DUPUIS et d'Anne BARILLET, et en présence de Josephine HARDY, sa seconde femme.[ du défunt, sa belle-mère.], 19 février 1630; MC/ET/XVIII/247; 22 fol.; CXLVIII
      inventaire; Dupuis, Noël; Dupuis, Jacques
    - TABLEAUX sur albâtre § Quittance donnée à Vincent DEPAUL, par Pierre LECARPENTIER, pour la remise de plusieurs. .. à sujets religieux, eu excercise d'une sentence rendue au Châtelet., 22 février 1630; MC/ET/XVIII/247; II/C/XVI
    - VARAIN (Henry) marchand libraire, demeurant rue des Amandiers § Contrat d'apprentissage de sa fille chez une maître/ torlière lurgère, 25 février 1630; MC/ET/XVIII/247; II/C/XIIII
      contrat d'apprentissage; Varain, Henry
    - THOMAS (Jeanne) femme de André SOLLIER, compagnon libraire, toilière-lingère, demeurant près la porte Saint-Marcel § Contrat d'apprentissage chez Jeanne THOMAS de Marguerite VARAIN, fille d'Henry VARAIN (+) marchand libraire, pour 2 ans et sans débours de part ni d'autre., 25 février 1630; MC/ET/XVIII/247; II/C/XIIII
      contrat d'apprentissage; Thomas, Jeanne; Varain, Henry
    - LESPINE (Madeleine de) veuve de Henry VARAIN, marchand libraire, demeurant rue des Amandiers § Mise par Madeleine de LESPINE en apprentissage de sa fille Marguerite, avec Jeanne THOMAS, maitre toilière lingère, épouse d'André SOLLIER, campagnon libraire,[ demeurant près la porte Saint-Marcel] pour 2 ans et sans débours de part ni d'autre., 25 février 1630; MC/ET/XVIII/247; II/C/XIIII
      contrat d'apprentissage; Lespine, Madeleine de; Sollier, André
    - LEFEBVRE (Adrien) compagnon charpentier, demeurant rue de Lourcine § Mise par. .. en apprentissage de son frère Claude avec avec Robert BRELLY, maître tissutier-rubannier., 26 février 1630; MC/ET/XVIII/247; II/C/XVIII
      contrat d'apprentissage; Lefèbvre, Adrien
    - Sommation de Lucas Rabathé, maître peintre, demeurant à Boiscommun en Gâtinais, logé à Paris place Maubert, à Pierre Masson, marchand teinturier à Saint-Marcel-lès-Paris, de lui remettre la grosse de l'inventaire après décès de Françoise Benoît, première femme de Vincent Baudouyn. En cas de refus, il paiera les frais d'inventaire et ceux de Rabathé pour venir à Paris et y séjourner. Masson ne pouvant remettre l'acte qui est chez son procureur au Parlement, les deux parties ont requis acte aux notaires des démarches., 27 février 1630; MC/ET/XVIII/247
      Documents du Minutier central concernant les peintres, sculpteurs et graveurs au XVIIe siècle (1600-1650), par Marie-Antoinette Fleury et Martine Constans, tome II [études XI à XX, 2445 actes], Paris, Archives nationales, 2010, notice n°1913 (instrument de recherche imprimé dématérialisé, certaines notices sont plus détaillées dans la version intégrale accessible en ligne par la rubrique 'Autres instruments de recherche', voir contexte dans le Plan d’orientation général - Notaires de Paris, guides thématiques du Minutier).
    - PEINTRE maître RABATHÉ (Louis) demeurant à Boiscommun en Gâtinais § Interpellation au sujet de pièces manquantes à un inventaire après décès., 27 février 1630; MC/ET/XVIII/247; II/C/XVI
      inventaire; Rabathé, Louis
    - MASSON (Michel) marchand tapissier notié, demeurant rue Française § Transport de rente à. .. par Jean BADDÉ le jeune et Perrette CHARPENTIER, sa femme., 6 mars 1630; MC/ET/XVIII/247; II/C/XXXIII
    - DEMOUCHY (Noël) maître bonnetier, demeurant rue de Lourcine § Marché entre Noël DEMOUCHY et Gilles DELAPLANE, maître maçon, pour des travaux en sa maison., 6 mars 1630; MC/ET/XVIII/247; II/C/XXXIII
      marché; Demouchy, Noël; Delaplane, Gilles
    - BOUCHART (Julien) compagnon imprimeur demeurant rue Bordelle § Accord entre Julien BOUCHART et Guillaume FREMIN, aussi compagnon imprimeur, après une rixe survenue entre eux., 6 mars 1630; MC/ET/XVIII/247; II/C/XXXV
      accord; Bouchart, Julien; Fremin, Guillaume
    - BADDÉ le jeune (Jean) vigneron à Avron et Perrette CHARPENTIER, sa femme. § Transport de rente par le jeune Jean BADDÉ et par Perrette CHARPENTIER à Michel MASSON, marchand tapissier notié., 6 mars 1630; MC/ET/XVIII/247; II/C/XXXIII
      transport de droits; Baddé, Jean
    - BROSSÉ (Honoré) marchand libraire demeurant rue des Septs-Voies § Révocation de procuration par Honoré BROSSÉ, 6 mars 1630; MC/ET/XVIII/247; II/C/XLI
      renonciation; Brossé, Honoré
    - PEIGNIER-TABLETTIER maître BELLIÈRE (Morice) § Cité comme expert pour les marchandises décrites dans l'Inventaire après décès d'Etienne GAUDEFROY, maître peignier-tablettier, 9 mars 1630; MC/ET/XVIII/247; 7 fol.; II/C/LVII
      inventaire; Bellière, Morice
    - GAUDEFROY (Etienne) maître peigner - tablettier, demeurant rue Saint-Victor, ayant sa boutique rue Barillerie § Inventaire après le décès de Etienne GAUDEFROY à la requête de Madeleine LANGLOIS, sa veuve et tutrice de leur fils mineur et en présence de Etienne DAVID, subrogé-tuteur et compagnon peigneur - tablettier., 9 mars 1630; MC/ET/XVIII/247; fol. 7; II/C/LVII
      inventaire; Gaudefroy, Etienne; Gaudefroy, Etienne; Langlois, Madeleine; David, Etienne
    - PEIGNER-TABLETTIER maître MALGRÉ (Vincent) § Cité pour l'Expertise des marchandises de Etienne GAUDEFROY, maître peignier-tablettier, décédé., 9 mars 1630; MC/ET/XVIII/247; 7 fol.; II/C/LVII
      Malgré, Vincent
    - MALBESTE (Marguerite) demeurant sur le pont aux Tripes § Contrat de mariage entre Marguerite MALBESTE et François POYRET, maître et marchand mégissier., 10 mars 1630; MC/ET/XVIII/247; II/C/XXXVIII
      contrat de mariage; Malbeste, Marguerite; Poyret, François
    - BOULU (Jean) charpentier demeurant à Beauvais § Mise en service de son fils Jean chez Jacques COUVINOT, maître tissutier rubannier, 11 mars 1630; MC/ET/XVIII/247; II/C/XLVII
      Boulu, Jean
    - CLOUTIER - LORMIER maître, MORIN (Charles) demeurant rue du Bon Puits. § Contrat d'apprentissage, 14 mars 1630; MC/ET/XVIII/247; II/C/XXVIII
      contrat d'apprentissage; Morin,Charles
    - DELACOUR (Mathurin) maître et marchand bonnetier, demeurant Gde rue du faubourg Saint-Marcel § Contrat de mariage entre Mathurin DELACOUR et Anne CROIZÉ, majeure, 14 mars 1630; MC/ET/XVIII/247; II/C/LXVII
      contrat de mariage; Delacour, Mathurin; Croizé, Anne
    - CHOLLET (Christophe) charpentier demeurant faubourg Saint-Germain § Quittance à Marguerite GUIGNARD, sa femme., 23 mars 1630; MC/ET/XVIII/247; II/C/IIII/XX/XIII
      quittance; Chollet, Christophe
    - COUVERTURIER NOTRE maître et marchand MASSON Michel, demeurant rue Française § Achat de terres sises à Yvon, 25 mars 1630; MC/ET/XVIII/247; III/C/II
    - MASSON (Michel) maître et marchand couverturier notié, demeurant rue Française § Vente à. .. de terres sises à Yvon, par Pierre BOUCHER, vigneron audit lieu et Jeanne BONHOUR, sa femme., 25 mars 1630; MC/ET/XVIII/247; III/C/II
      acte de vente; Masson, Michel
    - BELLAND (Pierre) maître couvreur de maisons, demeurant rue Mouffetard § Vente par. .. et par Catherine GAULLIER, sa femme, d'une maison sise rue Mouffetard, à Adam BUREAU, sergent à verges, moyennant la somme de 800 lts. Annulation de ladite vente., 30 mars 1630 - 31 mars 1630; MC/ET/XVIII/247; III/C/XXV
      acte de vente; Belland, Pierre; Bureau, Adam
    - SALINES (places à vendre les) § Plusieurs actes concernant places à vendre les SALINES sont passés entre les religieux de Sainte-Geneviève du Mont, détenteurs des dit places, et Léonard LEMOYNE, juré mesureur de blé aux ports et places de Paris, qui en a obtenu les baux., avril 1630 - mai 1630; MC/ET/XVIII/247; V/C/XVII
      bail; Salines, places à vendre les
    - RICART (Jean) charpentier, demeurant à Yvon-S-Seine § Marché d'ouvrages de charpenterie entre .. et Jean GUITON, moyennant la somme de 240 lts., 4 avril 1630; MC/ET/XVIII/247; III/C/XLII
      marché; Ricart, Jean; Guiton, Jean
    - TUBEUF (Michel) prêtre, bachelier en théologie, prieur curé de l'église Saint-Jean à Dammartin-en-Goële § Accord et transaction entre Michel TUBEUF et les m/es/, principal et boursiers du COLLÈGE de LAON, au sujet de terres sises audit Dammartin, 4 avril 1630; MC/ET/XVIII/247; III/C/L
      accord; accord; Tubeuf, Michel
    - FAVIER (René) prêtre, doyen de LUSSON, Conseiller et aumônier du roi, demeurant quai de la Tournelle § Conventions entre René FAVIER et les marguiliers de l'oeuvre et fabrique de Saint-Nicolas du Chardonnet, pour l'utilisation de la chapelle du Saint-Esprit, fondée en ladite église, et dont il est bénéficiaire., 7 avril 1630; MC/ET/XVIII/247; III/C/XXXIII
      Favier, René
    - MARTIN (Nicolas) marchand libraire demeurant rue Pavée ou Perdue (illisible) § Renonciation à une action intentée contre Nicolas MARTIN par Jean NYON, libraire, moyennant le paiement de 7 lts, garanti par Maurice POULAIN, marchand de vins., 9 avril 1630; MC/ET/XVIII/247; III/C/LIII
      Martin, Nicolas; Nyon, Jean
    - GEAULT (Guillaume) maître charpentier § Présence en qualité de témoin et de tuteur de. .. au contrat de mariage de son frère utérin, Marc LAISNE, campagnon brodeur, avec Jeanne DUDOUËT., 14 avril 1630; MC/ET/XVIII/247; III/C/LXXVII
      contrat de mariage; Geault, Guillaume; Laisné, Marc
    - CHARPENTIER maître LAISNÉ (Jérôme) § Contrat de mariage de son fils Marc, compagnon brodeur, avec Jeanne DUDOUET., 14 avril 1630; MC/ET/XVIII/247; III/C/LXXVII
      contrat de mariage; Laisné, Jérôme
    - CHARPENTIER maître GEAULT (Guillaume) § Signature au mariage de son frère utérin et pupille Marc LAISNÉ, avec Jeanne DUDOUËT, 14 avril 1630; MC/ET/XVIII/247; III/C/ LXXVII
      contrat de mariage; Geault, Guillaume
    - BRODEUR maître GASCART (Rémy) § Présence au contrat de mariage d'un de ses compagnons brodeurs, en qualité de maître d'apprentissage et cousin du côté maternel, Marc LAISNÉ avec Jeanne DUDOÜET., 14 avril 1630; MC/ET/XVIII/247; III/C/LXXVII
      contrat d'apprentissage; contrat de mariage; Gascart, Rémy; Dudouët, Jeanne
    - LAISNÉ (Jérôme) maître charpentier § Contrat de mariage de son fils Marc, compagnon brodeur, avec Jeanne DUDOUET., 14 avril 1630; MC/ET/XVIII/247; III/C/LXXVII
      contrat de mariage; Laisné, Jérôme; Laisné, Marc
    - GOLIER (Louis) + maître maçon. § Bail par Perrette FOURBET, sa veuve., 15 avril 1630; MC/ET/XVIII/247; III/C/IIII/XX/I
      bail; Golier, Louis; Fourbet, Pierrette
    - FOURBET (Perrette) veuve de Louis GOLIER, maître maçon, demeurant hors la porte Saint-Marcel § Bail par Perrette FOURBET à Jacques DUVAL, marchand mégissier, d'une maison rue des Lyonnais, moyennant 48 ltz de loyer annuel et un poulet d'Inde (sic), 15 avril 1630; MC/ET/XVIII/247; III/C/IIII/XX/I
    - ANGENNES (Julienne d') épouse séparée de biens de Jacques de MAILLE BREZÉ, demeurant au sac château de la FLOCELIÈRE, logée à Paris à 'L'Aigle Impériale' rue du Brave § Quittance par Julienne d'ANGENNES à François de la RIVIÈRE, d'une somme de 3000 l.t., pour emprunt. A la suite: Copie de la procuration de l'épouse de Julienne d'ANGENNES en marge: 23 août 1634. Quittance de ladite somme par François de la RIVIÈRE., 16 avril 1630; MC/ET/XVIII/247; III/C/IIII/C/XV
      procuration; quittance; La Flocellière (Vendée); Angennes, Julienne d' (15..-16..); Maillé-Brézé, Jacques de (1578-1641); Rivière, François de la
    - LABOUREUR (Roch) âgé de 16 ans et natif de Lormeteau § Contrat d'apprentissage entre Roch LABOUREUR et Charles MAHIEU, maître couverturier notre, pour 6 années et sans débours de part ni d'autres.; à la suite: remise par le maître des 2 dernières années d'apprentissage., 19 avril 1630; MC/ET/XVIII/247; IIII/C/IX
      contrat d'apprentissage; Laboureur, Roch; Mahieu, Charles
    - DEVALLY (Michel) maître tissutier, rubannier, ouvrier en draps d'or, d'argent et de soie, demeurant rue Gracieuse § Contrat d'apprentissage., 21 avril 1630; MC/ET/XVIII/247; IIII/C/XII
      contrat d'apprentissage; Devally, Michel
  - Minutes concernant l'abbaye de Saint-Martin-des-Champs (terrier). 1625, 14 juillet - 5 août, 14 juillet - 5 août 1625; MC/ET/XVIII/260; cahier
    Terrier de Saint-Martin-des Champs.
    - Terrier de l'abbaye Saint-Martin-des-Champs (Paris)., 14 juillet 1625 - 5 août 1626; MC/ET/XVIII/260
      Report des actes analysés à l'occasion de l'établissement des répertoires numériques dits 'états numérique' des liasses et registres de minutes. (base de données migrée: voir contexte dans le Plan d’orientation général - Notaires de Paris, guides thématiques du Minutier).
      Date de création de la notice: 2011
      terrier; Saint-Martin-des-Champs (abbaye de)
  - Minutes. 1623 - 1639, MC/ET/XVIII/261; Document détérioré.
    Brevets, fragment d'inventaire s.d. contrat de mariages imparfait. Jacques I et Jacques II Charles.
- Répertoire(s) de Jacques I CHARLES, 1624 - décembre 1649; MC/RE/XVIII/5
  - Répertoire. 1624, 1er janvier - 1649, décembre, 1er janvier 1624 - décembre 1649; MC/RE/XVIII/5
    Répertoire des notaires Jacques I Charles (1er janvier 1624-27 avril 1630), Jean II Charles (27 avril 1630-13 août 1635), JacquesII Charles (14 août 1635-2 mai 1640), Christophe Chalon (5 juillet 1640-décembre 1649)..
    Informations concernant le classement et la cotation:
    Le niveau inférieur de description, quand il existe, correspond aux mentions d'actes contenues dans le répertoire. Parmi celles-ci, certaines peuvent y être décrites, de manière plus ou moins détaillée. Pour consulter l'acte proprement dit, il convient de rechercher la cote au niveau des articles (registre ou liasse) des minutes du notaire (cote de type 'MC/ET').